臺灣屏東地方法院刑事裁定
111年度聲字第1020號
聲明異議人  
即受 刑 人  黃聰霖


上列聲明異議人即受刑人因過失傷害案件，對於臺灣屏東地方檢
察署檢察官之執行指揮（111年度執穆字第1220號）聲明異議，
本院裁定如下：
    主文
聲明異議駁回。
    理由
一、聲明異議意旨詳如附件所載。
二、按受刑人或其法定代理人或配偶，以檢察官執行之指揮為不
    當者，得向諭知該裁判之法院聲明異議，刑事訴訟法第484
    條定有明文。所謂諭知「該裁判之法院」，係指對被告之有
    罪判決，於主文內實際宣示其主刑、從刑之裁判而言，亦即
    具體宣示主刑、從刑之法院（最高法院79年台聲字第19號判
    例、83年度台聲字第45號裁定意旨參照）。次按執行裁判由
    為裁判法院對應之檢察署檢察官指揮之；又受刑人以檢察官
    執行之指揮為不當者，得向諭知該裁判之法院聲明異議，法
    院應就異議之聲明裁定之；刑事訴訟法第457條第1項前段、
    第484條、第486條分別定有明文。又刑事訴訟法第484條所
    稱「檢察官執行之指揮不當」，係指執行之指揮違法及執行
    方法不當等情形而言，故聲明異議之對象應係檢察官之執行
    指揮行為，而非檢察官據以指揮執行之科刑裁判（最高法院
    104年度台抗字第322號裁定意旨參照）。又判決確定後即生
    效力，檢察官如依確定判決內容為指揮執行，自難指檢察官
    執行之指揮為違法或其執行方法不當，而刑罰之執行，除法
    院之確定判決或定執行刑之確定裁定有違法情事，經非常上
    訴或再審程序，加以撤銷或變更者外，檢察官應依指揮書附
    具之確定裁判書指揮刑罰之執行；刑事訴訟法第484條所規
    定聲明異議，係指檢察官根據確定判決時，關於刑之執行或
    執行方法，其執行之指揮有違法或不當情形，始得為之，反
    而言之，凡對於確定判決認定事實之錯誤，法律設有再審救
    濟制度，對於確定判決適用法律之錯誤，法律設有非常上訴
    救濟制度，兩者均與刑之執行或執行方法有指揮違法或不當
    情形迥異，非屬聲明異議範圍，不得循刑事訴訟法第484條
    聲明異議（最高法院107年度台抗字第489號、97年度台抗字
    第356號裁定意旨參照）。
四、經查
　㈠聲明異議人即受刑人黃聰霖（下稱受刑人）因犯過失傷害案
    件，經本院以109年交易字第348號判決判處有期徒刑4月，
    受刑人不服而上訴後，經臺灣高等法院高雄分院以110年度
    交上易字第116號判決上訴駁回，於111年1月27日確定，臺
    灣屏東地方檢察署檢察官（下稱屏東地檢署）因而依上述確
    定判決核發111年度執穆字第1120號執行指揮書而為指揮執
    行等情，有臺灣高等法院被告前案紀錄表、屏東地檢署檢察
    官111年度執穆字第1120號易服社會勞動指揮書在卷可稽，
    而本院係諭知其罪刑之裁判法院，自有管轄權，合先敘明。
　㈡本件確定判決既未經撤銷，仍有執行力，則臺灣屏東地方檢
    察署檢察官據該確定判決之內容而為執行，自難謂檢察官執
    行之指揮為違法或其執行方法不當。至本件聲明異議意旨，
    實均係就原確定判決認定事實有無違誤之問題，再事爭執，
    而非對檢察官就確定裁判「執行之指揮」，認有何違法或不
    當情形，自與法律規定之聲明異議不符。從而，本件聲明異
    議為無理由，應予駁回。
五、依刑事訴訟法第486 條，裁定如主文。
中    華    民    國   111    年   10     月   28     日
                  刑事第二庭    法  官  簡光昌
以上正本證明與原本無異。
如不服本裁定應於收受送達後五日內向本院提出抗告書狀。
中　　華　　民　　國　　111 　年　　10　　月　　28　　日
                                 書記官 許珍滋